【裁判字號】    95,易,1927
【裁判日期】    951220
【裁判案由】    竊盜
【裁判全文】
臺灣高雄地方法院刑事判決              95年度易字第1927號
公  訴  人  臺灣高雄地方法院檢察署檢察官
被      告  丁○○
                    （現寄押於臺灣高雄第二監獄）
上列被告因竊盜案件，經檢察官提起公訴（95年度偵字第26331
號），本院判決如下：
    主  文
丁○○結夥3 人、攜帶兇器、毀壞門扇竊盜，累犯，處有期徒刑
拾月。又結夥3 人、攜帶兇器、毀壞門扇竊盜，累犯，處有期徒
刑壹年。應執行有期徒刑壹年陸月。
    事  實
一、丁○○前於民國92年間因竊盜案件，經本院以92年度易字第
    528 號判決判處有期徒刑6 月確定，甫於92年6 月24日易科
    罰金執行完畢。猶不知悔改，復基於意圖為自己不法所有之
    犯意，先後為下列竊盜行為：(1)於95年7 月4 日15時30分許
    ，夥同綽號「天送」、「小胖」之姓名年籍不詳成年男子共
    3 人，由丁○○持其所有長約20公分，寬約5 公分，足以對
    人之生命身體構成威脅，可供兇器使用之老虎鉗1 把，撬開
    位於高雄市前鎮區○○○路79號丙○○住處之紗門門鎖後，
    侵入前開住處（無故侵入住宅部分未據告訴），共同竊取置
    放其內之BOSCH 牌電鑽1 台（價值約新臺幣3000元）得手。
    (2)於同年7 月26日凌晨1 時59分許，夥同「天送」、「小胖
    」共3 人，駕駛車牌號碼4661-JM 之黑色三菱自小客車，由
    「天送」、「小胖」持不詳姓名之人所有，客觀上足供兇器
    使用之鴨嘴鉗1 把，撬開位於高雄市○鎮區○○路141 號乙
    ○○所經營之情趣用品商店大門門鎖後進入店內，共同竊取
    置於其內之女性睡衣44套、女性吊襪帶21件、女性內衣37件
    、女用內褲73件、男用內褲248 件、保險套75盒、情趣跳跳
    蛋55個及按摩棒65支。嗣經警方調閱該情趣用品店監視錄影
    帶後，循線在高雄市○鎮區○○路與公正路口，為巡邏員警
    攔查，並經丁○○同意帶同警方前往高雄縣大寮鄉○○村○
    ○路196 號住處搜索，並扣得丁○○竊得之前開物品，而查
    悉上情。
二、案經高雄市政府警察局前鎮分局報請臺灣高雄地方法院檢察
    署檢察官偵查起訴。
    理  由
一、本件被告丁○○所犯係死刑、無期徒刑、最輕本刑為3 年以
    上有期徒刑以外之罪，其於準備程序中就被訴事實為有罪之
    陳述，經法官告知簡式審判程序之旨，並聽取公訴人及被告
    之意見後，經本院裁定由受命法官獨任進行簡式審判程序，
    合先敘明。
二、訊據被告對上揭事實於本院審理時坦承不諱，核與被害人乙
    ○○、陳志成於警詢證述之情節，相互符合，並有被告竊得
    之BOSCH 牌電鑽1 台、女性睡衣44套、女性吊襪帶21件、女
    性內衣37件、女用內褲73件、男用內褲248 件、保險套75盒
    、情趣跳跳蛋55個及按摩棒65支，扣案可佐，此外復有贓物
    認領保管單3 份、現場照片58張及監視錄影帶翻拍照片16張
    在卷可稽。足見被告之自白與事實相符，自得為認定犯罪之
    依據。是以，本案被告犯罪事證明確，其犯行洵堪認定，應
    依法論科。
三、按刑法第321 條第1 項第3 款之攜帶兇器竊盜罪，係以行為
    人攜帶兇器竊盜為其加重條件，此所謂之兇器，其種類並無
    限制，凡客觀上足以對人之生命、身體、安全構成威脅，具
    有危險性之兇器均屬之，且祇須行竊時攜帶此種具有危險性
    之兇器為已足，並不以攜帶之初有行兇之意圖為必要，最高
    法院79年臺上字第5253號判例可資參照。查本案被告竊盜時
    所攜帶之老虎鉗、鴨嘴鉗各1 支，均係供被告於竊盜時撬開
    門扇所用，顯見其均質地堅硬銳利，在客觀上足以對人之生
    命、身體、安全構成威脅，自屬兇器無訛。是核被告事實一
    (1)、(2)之所為，均係犯刑法第321 條第1 項第2 款、3 款、
    4 款之結夥3 人、攜帶兇器、毀壞門扇竊盜罪。公訴人認被
    告事實一(1)之所為，係犯刑法第320 條第1 項之竊盜罪，惟
    公訴意旨漏未審酌被告係與「天送」、「小胖」之成年男子
    共3 人、攜帶兇器、毀壞門扇為本案竊盜犯行；公訴人認被
    告事實一(2)之所為，係犯刑法第321 條第1 項之第1 款、2
    款、3 款、4 款之結夥3 人、攜帶兇器、毀壞門扇、於夜間
    侵入住宅竊盜罪，惟並無證據顯示乙○○所經營位於高雄市
    前鎮區○○路141 號之情趣用品商店，係有人居住之住宅或
    建築物，則難論以被告刑法第321 條第1 項第1 款之加重事
    由，惟起訴基本事實均屬同一，爰依法變更起訴法條。又被
    告就前開2 次竊盜犯行，與「天送」、「小胖」之成年男子
    ，有犯意聯絡及行為分擔，分別成立共同正犯。被告所犯上
    開2 罪，犯意各別，行為互異，應分論併罰之。被告曾於92
    年間因竊盜案件，經本院以92年度易字第528 號判決判處有
    期徒刑6 月確定，並於92年6 月24日易科罰金執行完畢等情
    ，有臺灣高等法院被告前案記錄表1 份在卷可憑，其於有期
    徒刑執行完畢後，5 年內故意再犯本件有期徒刑以上之上開
    2 罪，均屬累犯，應依刑法第47條第1 項之規定加重其刑。
    爰審酌被告正值壯年，不思以正當方式取得財物，竟貪圖私
    慾，竊取他人之物，侵害他人之財產安全，惡性非輕，且被
    告有多次竊盜前科，復再犯竊盜犯行，顯見其並無真正悔改
    之意，惟念及被告於本院審理時坦承犯行，犯罪後態度尚可
    ，並考量被告所竊取之財物價值等一切情狀，就前開所犯2
    罪，分別量處有期徒刑10月、1 年，並定其應執行刑。又被
    告於95年7 月4 日供竊盜所用之老虎鉗1 支，係被告所有之
    物，業據被告供承在卷，惟並未扣案，為避免執行困難，爰
    不宣告沒收；另於95年7 月26日供竊盜所用之鴨嘴鉗1 支，
    被告否認係其所有，因無證據證明係被告或共犯「天送」、
    「小胖」所有之物；再被害人乙○○雖指述被告另竊取其所
    有之紅寶石手錶2 只、黃寶石戒指2 只、藍寶石戒指1 只、
    翡翠戒指1 只、祖母綠戒指1 只、碎鑽鑲紅寶石1 只、黃寶
    墜子1 個、翡翠墜子1 個等物，被告否認此部分犯行，且並
    未扣得前開贓物，則被告是否竊取前開物品，除被害人乙○
    ○之指述外，並無任何證據可供佐證，茲因被害人之指述不
    能當唯一證據，則尚難認被告確有竊取此部分物品，均附此
    敘明之。
據上論斷，應依刑事訴訟法第299 條第1 項前段、第273 條之1
第1 項，刑法第28條、第321 條第1 項第2 款、第3 款、第4 款
、第47條、第51條第5 款，判決如主文。
本案經檢察官甲○○到庭執行職務。
中    華    民    國    95    年    12    月    20    日
                  刑事第十二庭  法  官  洪能超
以上正本證明與原本無異。
如不服本判決，應於判決送達後10日內，向本院提出上訴狀。
中    華    民    國    95    年    12    月    20    日
                                書記官  曾小玲
附錄本件論罪科刑適用之法條
中華民國刑法第321條
犯竊盜罪而有左列情形之一者，處6 月以上、5 年以下有期徒刑
：
一、於夜間侵入住宅或有人居住之建築物、船艦或隱匿其內而犯
    之者。
二、毀越門扇、牆垣或其他安全設備而犯之者。
三、攜帶兇器而犯之者。
四、結夥三人以上而犯之者。
五、乘火災、水災或其他災害之際而犯之者。
六、在車站或埠頭而犯之者。
前項之未遂犯罰之。


司法院資訊處製作；財團法人民間司法改革基金會備份。
